【裁判字號】    97,上訴,3076
【裁判日期】    980113
【裁判案由】    搶奪
【裁判全文】
臺灣高等法院臺中分院刑事判決        97年度上訴字第3076號
上  訴  人
即  被  告  丙○○
                    （現於臺灣臺中看守所羈押中）
上列上訴人因搶奪案件，不服臺灣臺中地方法院97年度訴字第37
35號中華民國97年10月20日第一審判決（起訴案號：臺灣臺中地
方法院檢察署97年度偵字第18767號），提起上訴，本院判決如
下：
    主  文
上訴駁回。
    事  實
一、丙○○於民國93年間因竊盜、毒品、搶奪等案件，經法院分
    別判處有期徒刑2年、6月、6月確定，經定應執行有期徒刑2
    年9月確定，於95年8月14日縮短刑期假釋出監並交付保護管
    束，復因毒品案件，經法院判處有期徒刑7月、7月，經定應
    執行有期徒刑1年確定，再因竊盜案件，經法院判處有期徒
    刑8月、5月，經定應執行有期徒刑1年確定，嗣經撤銷假釋
    、減刑並定應執行為有期徒刑2年5月，於97年6月24日縮短
    刑期執行完畢。詎仍不知悔改，與蔡振樺（所涉竊盜、搶奪
    等案件，業經原審判處應執行有期徒刑3年確定）共同基於
    意圖為自己不法所有之犯意聯絡，於附表編號1、2（即原判
    決附表編號6、8）所示時、地，以如附表編號1、2所示之方
    式，搶奪甲○○、丁○○如附表編號1、2號所示之財物。嗣
    於97年8月8日23時許，在臺中市○區○○街43號前，為警逮
    捕蔡振樺，復於97年8月20日22時30分許，循線查獲丙○○
    ，始悉上情。
二、案經臺中市警察局第三分局及第二分局分別報請臺灣臺中地
    方法院檢察署檢察官偵查起訴。
    理  由
壹、證據能力之說明：
    現行刑事訴訟法為保障被告之反對詰問權，排除具有虛偽危
    險性之傳聞證據，以求實體真實之發見，於該法第159條第1
    項明定被告以外之人於審判外之言詞或書面陳述，除法律有
    規定者外，不得作為證據。本件檢察官及被告於原審及本院
    ，並未就本案卷內證據資料之證據能力提出爭執，且迄於本
    案言詞辯論終結前，均未主張有刑事訴訟法第159條第1項不
    得為證據之情形，應認已同意本案卷內之證據資料均得作為
    證據，且經本院審酌後，認並無不適當之情形，是本案下列
    證據資料均有證據能力，合先敘明。
貳、實體之說明：
一、訊據上訴人即被告（下稱被告）丙○○對於上開犯罪事實均
    坦白承認，核與證人即被害人甲○○、丁○○所證情節相符
    ，復有車號查詢重型機車車籍、車籍查詢-基本資料詳細畫
    面、警察機關重大刑案通報單、被害人丁○○之臺中市警察
    局第二分局育才派出所受理各類案件紀錄表、受理刑事案件
    報案三聯單、0807專案被害人遭搶位置圖及被害人所稱追逐
    路線圖各1份、監視器翻拍照片、被害人甲○○之贓物認領
    保管單1份附卷可稽，被告之自白與事實相符，應堪採信。
    本案事證明確，被告丙○○之犯行洵堪認定。
二、核被告丙○○所為，係犯刑法第325條第1項之搶奪罪。其與
    共同被告蔡振樺二人，有犯意聯絡及行為分擔，均為共同正
    犯。被告所犯上開二次搶奪犯行，犯意各別，應予分論併罰
    。被告有如犯罪事實欄所載前科並已執行完畢，有臺灣高等
    法院被告前案紀錄表在卷足憑，其於受有期徒刑執行完畢後
    5年內，故意再犯本案2件有期徒刑以上之罪，均為累犯，均
    應依刑法第47條第1項之規定加重其刑。
三、原審認被告罪證明確，依刑法第28條、第325條第1項、第47
    條第1項前段、第51條第5款，刑法施行法第1條之1，並審酌
    被告丙○○犯罪之動機、目的，其正值青年，不思以正當途
    徑獲取金錢，前所犯均經多次判刑確定，仍不知警惕，竟因
    一時貪念，與蔡振樺共同飛車行搶，對於社會治安危害甚鉅
    ，惟犯罪後尚能坦承犯行，態度良好等一切情狀，分別量處
    有期徒刑11月、11月，並定應執行有期徒刑1年6月，認事用
    法並無不當，量刑亦稱妥適。被告上訴意旨略以：同案被告
    蔡振樺犯搶奪6件，竊盜3件，原審僅量處應執行有期徒刑3
    年，伊僅犯2件搶奪罪，即定應執行有期徒刑1年6月，不符
    比例原則；伊因一時糊塗而誤入歧途，且對所犯罪行亦坦承
    不諱，請重為有利於伊之判決等語，指摘原判決不當。經查
    ，就同案被告蔡振樺與被告所共犯之2次搶奪罪部分，原審
    係分別量處蔡振樺有期徒刑10月、10月，並與其所另犯之3
    件竊盜罪及4件搶奪罪，定應執行刑有期徒刑3年，惟本案被
    告係累犯，已如前述，依刑法第47條第1項之規定自「應」
    加重其刑，而同案被告蔡振樺就所犯各罪則非累犯，自不得
    加重其刑，則原審就蔡振樺所犯該2次搶奪罪，較被告量刑
    各輕1月，難認有何不當。次按刑法第51條第5款規定：「數
    罪併罰，分別宣告其罪之刑，依下列各款定其應執行刑：…
    五、宣告多數有期徒刑者，於各刑中之最長期以上，各刑合
    併之刑期以下，定其刑期。但不得逾三十年。」本案被告所
    犯上開2次搶奪罪所處有期徒刑11月、11月，合計共22月，
    原審定應執行有期徒刑1年6月即18月，係在法定範圍之內，
    且已對被告減有期徒刑4月，自難認原審所定應執行刑有何
    違誤或不當，而即便原審對同案被告蔡振樺部分量刑或定應
    執行刑過輕，因蔡振樺部分檢察官及蔡振樺本人均未上訴，
    不在本院審理範圍，本院對該部分自亦無從再予撤銷改判。
    被告以上開情詞提起上訴，指摘原判決不當，並無理由，應
    予駁回。
據上論結，應依刑事訴訟法第三百六十八條，判決如主文。
本案經檢察官乙○○到庭執行職務。
中    華    民    國    98    年    1    月    13     日
            刑事第十庭  審判長法  官  林  照  明
                              法  官  蔡  名  曜
                              法  官  郭  瑞  祥
以上正本證明與原本無異。
如不服本判決應於收受送達後十日內向本院提出上訴書狀，其未
敘述上訴之理由者，並得於提起上訴後十日內向本院補提理由書
（均須按他造當事人之人數附繕本）「切勿逕送上級法院」。
                              書記官  李  妍  嬅
中    華    民    國    98    年    1    月    13     日
附錄本判決論罪科刑法條：
中華民國刑法第325條
（普通搶奪罪）
意圖為自己或第三人不法之所有，而搶奪他人之動產者，處6月
以上5年以下有期徒刑。
因而致人於死者，處無期徒刑或7年以上有期徒刑，致重傷者，
處3年以上10年以下有期徒刑。
第1項之未遂犯罰之。
附表：
┌──┬───────┬───┬───┬─────┬─────────┬────────┐
│編號│犯罪時間、地點│行為人│被害人│犯罪方式  │被害人損失財物    │所犯罪名及宣告刑│
├──┼───────┼───┼───┼─────┼─────────┼────────┤
│ １ │97年08月06日14│蔡振樺│甲○○│蔡振樺騎乘│皮包1個，內含行動 │蔡振樺共同犯搶奪│
│    │時40分許，在臺│丙○○│      │所竊得之車│電話1支、健保卡、 │罪，處有期徒刑拾│
│    │中市南區西川2 │      │      │牌號碼JZ7-│駕照、行照、身分證│月。            │
│    │路與三民西路口│      │      │179號機車 │、存款簿4本、美金 │丙○○共同犯搶奪│
│    │              │      │      │，搭載廖佳│定存單2紙         │罪，累犯，處有期│
│    │              │      │      │文，趁被害│                  │徒刑拾壹月。    │
│    │              │      │      │人騎機車不│                  │                │
│    │              │      │      │備之際，由│                  │                │
│    │              │      │      │蔡振樺下手│                  │                │
│    │              │      │      │搶奪      │                  │                │
├──┼───────┼───┼───┼─────┼─────────┼────────┤
│ ２ │97年08月07日19│蔡振樺│丁○○│蔡振樺騎乘│皮包1個，內含行動 │蔡振樺共同犯搶奪│
│    │時40分許，在臺│丙○○│      │所竊得之車│電話1支、現金1,900│罪，處有期徒刑拾│
│    │中市○區○○路│      │      │牌號碼PU8-│元、信用卡3張、提 │月。            │
│    │太平國小側門前│      │      │669號機車 │款卡、駕照、健保卡│丙○○共同犯搶奪│
│    │              │      │      │，搭載廖佳│、身分證          │罪，累犯，處有期│
│    │              │      │      │文，趁被害│                  │徒刑拾壹月。    │
│    │              │      │      │人騎機車不│                  │                │
│    │              │      │      │備之際，由│                  │                │
│    │              │      │      │蔡振樺下手│                  │                │
│    │              │      │      │搶奪      │                  │                │
└──┴───────┴───┴───┴─────┴─────────┴────────┘


司法院資訊處製作；財團法人民間司法改革基金會備份。
